最高法院刑事判決            一○○年度台上字第五三六二號
上  訴  人  郭嘉賢
選任辯護人  顏萬文律師
上列上訴人因違反商業會計法案件，不服台灣高等法院高雄分院
中華民國一○○年七月十九日第二審判決（一○○年度上訴字第
一三四號，起訴案號：台灣高雄地方法院檢察署九十七年度偵緝
字第二六三七號），提起上訴，本院判決如下：
    主  文
上訴駁回。
    理  由
按刑事訴訟法第三百七十七條規定，上訴於第三審法院，非以判
決違背法令為理由，不得為之。是提起第三審上訴，應以原判決
違背法令為理由，係屬法定要件。如果上訴理由書狀並未依據卷
內訴訟資料，具體指摘原判決不適用何種法則或如何適用不當，
或所指摘原判決違法情事，顯與法律規定得為第三審上訴理由之
違法情形，不相適合時，均應認其上訴為違背法律上之程式，予
以駁回。本件原判決維持第一審依牽連犯關係，從一重論處上訴
人郭嘉賢連續犯修正前商業會計法第七十一條第一款之填製不實
罪刑之判決，駁回其在第二審之上訴。已詳敘認定犯罪事實之依
據及憑以認定之理由。並對如何認定：公訴意旨所指上訴人將不
實事項填製於起訴書附表所示之十二張統一發票，其中之十張成
立犯罪，另二張不成立犯罪，情形分別如原判決附表一、二所示
；上訴人明知儷鑫工程有限公司並無原判決附表一所示交易事實
，卻利用不知情公司職員以該不實事項填製統一發票會計憑證，
持向台北國際商業銀行股份有限公司申請撥貸，以此詐術使銀行
承辦人員誤信上訴人確有如發票所載之應收帳款債權，因而陷於
錯誤，撥貸如原判決附表一所示金額，上訴人於取得貸款後，於
申報前將發票作廢，以圖掩飾；上訴人辯稱略以：「原判決附表
一編號三、四所示發票作廢後，有向銀行告知，重開原判決附表
二編號一之發票，再向銀行借款，該重開發票金額銀行有受償」
云云，係不可採；證人陳坤聰於原審時係稱請款部分不太清楚，
金額及日期已無法確定等詞，自難為有利於上訴人之認定。均已
依據卷內資料予以指駁與說明。從形式上觀察，原判決並無任何
違背法令之處。上訴意旨未依據卷證資料，具體指摘原判決如何
違背法令，置原判決之論敘於不顧，徒為事實上之爭辯，並對原
審採證認事及其他自由裁量職權行使，任意指摘，難謂已符合首
揭法定上訴要件。其上訴違背法律上之程式，應予駁回。
據上論結，應依刑事訴訟法第三百九十五條前段，判決如主文。
中    華    民    國  一○○  年    九    月  二十九  日
                      最高法院刑事第十庭
                          審判長法官  陳  世  淙  
                                法官  陳  東  誥  
                                法官  何  菁  莪  
                                法官  施  俊  堯  
                                法官  洪  曉  能  
本件正本證明與原本無異
                                      書  記  官  
中    華    民    國  一○○  年    十    月    四    日
                                                      Ｅ